【裁判字號】    89,交訴,53
【裁判日期】    890630
【裁判案由】    公共危險
【裁判全文】
臺灣新竹地方法院刑事判決                          八十九年度交訴字第五三號
    公  訴  人  臺灣新竹地方法院檢察署檢察官
    被      告  乙○○
右列被告因公共危險案件，經檢察官聲請簡易判決處刑（八十九年度偵字第一四四八
號），經本院認有刑事訴訟法第四百五十一條之一第四項但書之情形，改依通常程序
審理，本院判決如左：
    主      文
乙○○服用酒類，不能安全駕駛動力交通工具而駕駛，處有期徒刑參月；又駕駛動力
交通工具肇事，致人受傷而逃逸，處有期徒刑陸月，應執行有期徒刑捌月，緩刑參年
，緩刑期內付保護管束。
    事      實
一、乙○○於民國（下同）八十九年三月一日十九時許，在苗栗縣頭份鎮○○路友人
    住處飲酒後，於不能安全駕駛動力交通工具之情形下，竟駕駛車號ＬＴ六三一七
    號自用小貨車返回新竹市，於同日二十一時四十分許，行經新竹市○○路○段一
    八一巷巷口時，因酒後注意能力減弱，自後追撞由丁○○所騎乘之車號ＭＸＱ０
    六五號機車，致上開機車再撞及由甲○○所駕駛之車號ＭＸＱ八六五號機車，造
    成丁○○受有頭部外傷、右後耳擦傷、右肩擦；甲○○受有左膝擦挫傷之傷害（
    傷害部分均未據告訴）。乙○○於肇事後，並未下車查看，反駕車逃離現場，經
    姓名年籍不詳之路人駕車在距上開肇事地點約二、三百公尺處，將乙○○攔下，
    經丁○○報警處理後，測得乙○○呼氣中酒精濃度達每公升０點九二毫克。
二、案經新竹市警察局第三分局報告臺灣新竹地方法院檢察署檢察官偵查後聲請簡易
    判決處刑。
    理      由
一、訊據被告乙○○除否認有逃逸之意圖外，對於右揭其餘犯罪事實，均於本院審理
    時坦承在卷，辯稱可能係手剎車未拉，車子才往前跑，後來係其自行停車返回肇
    事現場云云。經查，被告乙○○於肇事致證人丁○○、甲○○二人受傷後，係經
    姓名年籍不詳之路人駕車在肇事地點前方約二、三百公尺左右，將被告攔下並帶
    回肇事地點乙節，分業經證人即案發時至現場處理之警員丙○○於本院調查時；
    證人丁○○、甲○○於警訊中及本審理時證述在卷，參以被告於警訊中亦提及係
    遭人攔下等語，是被告前開所辯，顯係卸責之詞，不足採信，此外並有天主教湖
    口仁慈醫院所出具之診斷書二紙、道路交通事故調查報告表（以上詳偵查卷）、
    酒精測試單（詳本院簡易卷）在卷可稽，事證明確，被告上開犯行，均堪認定。
二、核被告乙○○所為係犯刑法第一百八十五條之三酒後不能安全駕駛罪、第一百八
    十五條之四肇事後逃逸罪。聲請書證據並所犯法條欄雖漏論刑法第一百八十五條
    之三之罪，唯業經檢察官於聲請書犯罪事實欄記載酒後不能安全駕駛之犯行，並
    經檢察官於言詞辯時補充論告該項罪名，本院自得依法論科。被告所犯上開二罪
    ，犯意各別，行為互殊，犯罪構成要件不同，應予分論併罰。爰審酌被告酒後乃
    駕駛車輛，嚴重影響行車安全，並造成他人受有傷害，他人受傷之程度，肇事後
    未留於現場反駕車逃逸，及其犯罪後態度等一切情狀，量處如主文所示之刑，並
    定其應執行之刑。查被告素行良好，前未曾犯罪受有期徒刑以上刑之宣告，有台
    灣高等法院被告全國前案紀錄表及台灣新竹地方法院檢察署刑案資料查註紀錄表
    在卷可參，其因一時失慮，致罹刑典，事後已坦承部分犯行，深具悔意，且已與
    被害人丁○○、甲○○達成和解，有新竹市香山區調解委員會調解筆錄一紙在卷
    可參，經此刑之宣告後，應知警惕而無再犯之虞，本院因認暫不執行其刑為當，
    併予以宣告緩刑三年。又依被告犯罪情節以觀，本院認有追蹤觀護之必要，爰依
    法併予宣告緩刑其內付保護管束。
據上論斷，應依刑事訴訟法第二百九十九條第一項前段，刑法第一百八十五之三、第
一百八十五之四、第五十一條第五款、第七十四條第一款、第九十三條第一項，判決
如主文。
本案經檢察官林李嘉到庭執行職務。
中      華      民      國    八十九    年      六      月     三十     日
                                       臺灣新竹地方法院刑事第二庭
                                           法  官  張  百  見
右正本證明與原本無異。
如不服本判決，應於判決送達後十日內向本院提出上訴狀( 應附繕本 )，上訴於
臺灣高等法院。
                                            書記官  陳  進  楷
中      華      民      國    八十九    年      六      月     三十     日
附錄論罪科刑法條：刑法第一百八十五條之三、第一百八十五條之四。
刑法第一百八十五條之三：
服用毒品、麻醉藥品、酒類或其他相類之物，不能安全駕動力交通工具而駕駛者，處
一年以下有期徒刑、拘役或三萬元以下罰金。
第一百八十五條之四。
駕駛動力交通工具肇事，致人死傷而逃逸者，處六月以上五年以下有期徒刑。


司法院資訊處製作；財團法人民間司法改革基金會備份。
